---
title: "Predikere boligpriser - løsningsforslag"
author: "André Waage Rivenæs & Markus Mortensen"
date: "25 11 2019"
output: 
 html_document:
   toc: true
   toc_float: true
   toc_depth: 3
   number_sections: true
   theme: cerulean
---

```{r setup, include=TRUE}
knitr::opts_chunk$set(echo = TRUE, message = FALSE, warning = FALSE)

```

# Innlasting av data
Først importerer vi all data og laster relevante pakker.

OBS: Under gjennomgangen var det kun et utvalg fra "income" som var inkludert. Her tar vi med alle. 
```{r}

library(tidyverse)
library(skimr)
library(readxl)
library(recipes)
library(rsample)
library(parsnip)
library(yardstick)
library(sf)

theme_set(theme_minimal())

# Read all excel-files
ads_raw <- read_excel("input/ads.xlsx")
geo_raw <- read_excel("input/geo.xlsx")
zip_raw <- read_excel("input/zip.xlsx")
inc_raw <- read_excel("input/income.xlsx")
att_raw <- read_excel("input/attributes.xlsx")

# Select relevant columns
municipalities <- geo_raw %>% 
  select(ad_id, kommune_no, kommune_name, fylke_no, fylke_name)

income <- inc_raw %>% 
  select(-kommune, - poststed) %>% 
  rename(zip_no = postnr, 
         avg_income = gjsnitt_inntekt, 
         avg_fortune = gjsnitt_formue
         )

# Join data
ads <- ads_raw %>% 
  select(-ad_title, -ad_address, -ad_url, -ad_img) %>%
  left_join(municipalities, by = "ad_id") %>% 
  left_join(zip_raw, by = "ad_id") %>% 
  left_join(income, by = "zip_no") %>% 
  left_join(att_raw, by = "ad_id") 

# Remove unnecesarry objects
rm(ads_raw, geo_raw, zip_raw, inc_raw, att_raw, income, municipalities)

# Replace NA and modify variables
ads <- ads %>%
  replace_na(list(ad_debt = 0,
                  ad_expense = 0)) %>%
  mutate(
    ad_tot_price         = ad_price + ad_debt,
    ad_tot_price_per_sqm = ad_tot_price / ad_sqm,
    ad_bedrooms          = parse_number(ad_bedrooms)
  )

# Split in train/test
set.seed(42)

finn_split     <- initial_split(ads)
finn_train_raw <- training(finn_split)
finn_test_raw  <- testing(finn_split)
```

# Eksplorativ analyse

## Boligpris
Under ser vi fordelingen av boligpriser.

```{r}
ads %>%
  ggplot(aes(x = ad_tot_price)) +
  geom_density(fill = "cornflowerblue") +
  xlim(c(0, 2e7)) +
  geom_vline(xintercept = mean(ads$ad_tot_price), linetype = "dashed")
```

Som ventet er det en topp rundt 3.5 millioner. Som ventet ser vi at variabelen har en tung hale til høyre, som gjør at snittet er betydelig høyere enn medianverdien. Dersom vi skulle predikert boligpris direkte ved hjelp av GLM så taler dette for at vi måtte brukt en gamma-regresjon, eventuelt en OLS-modell der venstresiden har blitt log-transformert. 

Vi kan også splitte opp per fylke:

```{r}
ads %>%
  ggplot(aes(x = ad_tot_price)) +
  geom_density(fill = "cornflowerblue") +
  xlim(c(0, 2e7)) +
  facet_wrap(~ fylke_name)
```

Umiddelbart ser vi at fordelingene er forholdsvis forskjellig for de ulike fylkene, eksempelvis er fordelingen i Oslo mye mer høyretung. At fordelingen er såpass forskjellig per fylke kan indikere et behov for betydelige interaksjonseffekter på geografi-nivå. 

## Forklaringsvariabler
Begynner med å plotte fordelingen til alle variablene for å få oversikt. 

For numeriske variabler plotter vi density plots:
```{r}
gg_num_density <- ads %>% 
  select_if(is.numeric) %>% 
  select( - c(ad_price, ad_balcony, ad_elevator, ad_fireplace, ad_garage, ad_garden, ad_view)) %>% 
  pivot_longer(- ad_tot_price, names_to = "variabel", values_to = "verdi") %>% 
  ggplot(aes(x = verdi)) + 
  geom_density(fill = "steelblue")

map(1:4, ~ {gg_num_density + ggforce::facet_wrap_paginate(~variabel, scales = "free", ncol = 3, nrow = 3, page = .x)})
```

Mens for kategori-variabler kan vi bruke barplott:

```{r}
ads %>% 
  select(ad_tot_price, ad_balcony, ad_elevator, ad_fireplace, ad_garage, ad_garden, ad_view, ad_owner_type, ad_home_type) %>% 
  mutate_at(vars(-ad_tot_price), as.factor) %>% 
  pivot_longer(-ad_tot_price, names_to = "variabel", values_to = "verdi") %>% 
  ggplot(aes(x = fct_lump(verdi, 15))) +
  geom_bar(fill = "steelblue", color = "black") + 
  coord_flip() +
  facet_wrap(~ variabel, scales = "free")
  
```

Videre ser vi på sammenhengen mellom forklaringsvariablene og responsvariabelen. 

For numeriske variabler kan vi bruke geom_smooth, som bruker GAM til å tilpasse en passende funksjonsform mellom utfallsvariabelen og den gitte responsvariabelen. 

```{r}
gg_num_smooth <- ads %>% 
  select_if(is.numeric) %>% 
  select( - c(ad_price, ad_id, ad_balcony, ad_elevator, ad_fireplace, ad_garage, ad_garden, ad_view)) %>% 
  pivot_longer(-ad_tot_price, names_to = "variabel", values_to = "verdi") %>% 
  ggplot(aes(x = verdi, y = ad_tot_price)) + 
  geom_point(alpha = 0.1) + 
  scale_y_log10() +
  geom_smooth() 

map(1:4, ~ {gg_num_smooth + ggforce::facet_wrap_paginate(~variabel, scales = "free", ncol = 3, nrow = 3, page = .x)})
```

For kategorivariabler kan vi f.eks. bruke box plots:

```{r}
ads %>% 
  select(ad_tot_price, ad_balcony, ad_elevator, ad_fireplace, ad_garage, ad_garden, ad_view, ad_owner_type, ad_home_type) %>% 
  mutate_at(vars(-ad_tot_price), as.factor) %>% 
  pivot_longer(-ad_tot_price, names_to = "variabel", values_to = "verdi") %>% 
  ggplot(aes(x = fct_reorder(fct_lump(verdi, 15), ad_tot_price), y = ad_tot_price)) +
  geom_boxplot(fill = "steelblue") + 
  coord_flip() +
  scale_y_log10() +
  facet_wrap(~ variabel, scales = "free_y") +
  labs(x = NULL)
  
```

Vi ser også på korrelasjonen mellom variablene. 

```{r, width = 10}
corr <- ads %>% 
  select_if(is.numeric) %>% 
  select(- starts_with("rnk")) %>%
  select( - c(ad_price, ad_id, ad_balcony, ad_elevator, ad_fireplace, ad_garage, ad_garden, ad_view)) %>% 
  cor(use = "pairwise.complete.obs")

ggcorrplot::ggcorrplot(corr)
```

Basert på figurene over ønsker vi å se nærmere på et par av variablene. 

### Inntekt
```{r}
ads %>%
  ggplot(aes(x = avg_income)) +
  geom_density(fill = "cornflowerblue") +
  xlim(c(0, 2e6)) +
  geom_vline(xintercept = mean(ads$avg_income), linetype = "dashed")
```

Ved hjelp av en log-transformasjon kan vi få en mer normalfordelt variabel som er enklere for modellen å utnytte:

```{r}
ads %>%
  ggplot(aes(x = log(avg_income))) +
  geom_density(fill = "cornflowerblue") +
  geom_vline(xintercept = mean(ads$avg_income), linetype = "dashed")
```

Vi kan også undersøke den univariate sammenhengen mellom inntekt og boligpriser:

```{r}
ads %>%
  ggplot(aes(x = log(avg_income), y = ad_tot_price)) +
  geom_point(alpha = 0.5) +
  geom_smooth()
```

Vi ser at i hovedsak er høyere inntekt forbundet med høyere boligpriser, men det ser også ut til å være noen avvik på venstresiden hvor sammenhengen er svakt motsatt. La oss undersøke disse observasjonene helt til venstre litt nærmere. 

```{r}
ads %>%
  filter(log(avg_income) < 11.5) %>%
  select(ad_tot_price, zip_no, zip_name, fylke_name, ad_sqm) %>%
  DT::datatable(rownames = FALSE)
```

Vi ser det er snakk om et utvalg av boliger i postkoden "0150". Nærmere undersøkelser viser at dette er et område som blant annet omfatter 3 øyer like utenfor Oslo, så man kan nok anta at dette er en anomalitet. Disse boligene har også blitt solgt for usedvanlig høye kvadratmeterpriser, men dette bør xgboost-modellen klare å plukke opp selv.  

### Geografi

```{r}
ads %>% 
  select(ad_tot_price, lng, lat) %>% 
  filter(lat > 60 & lng < 40) %>% 
  pivot_longer(- ad_tot_price, names_to = "variabel", values_to = "verdi") %>% 
  ggplot(aes(verdi, ad_tot_price)) + 
  geom_point() + 
  geom_smooth() + 
  facet_wrap(~variabel, scales = "free")
```

Som forventet ser vi at det ikke er en klar sammenheng mellom pris og lengdegrad, heller ikke mellom pris og breddegrad. (Det er likevel enkelt å se hvilke breddegrad og lengdegrad storbyene er på.) Vi må derfor se de to variablene i sammenheng 

```{r}

world <- sf::st_as_sf(maps::map('world', plot = FALSE, fill = TRUE))

map_summary <- ads %>% 
  mutate(lng_cat = cut(lng, breaks = c(-Inf, seq(0, 35, by = 1), Inf)),
         lat_cat = cut(lat, breaks = c(-Inf, seq(60, 75, by = .5), Inf))) %>% 
  group_by(lat_cat, lng_cat) %>% 
  summarise(snitt_pris = mean(ad_tot_price),
            snitt_lng = median(lng),
            snitt_lat = median(lat)) %>% 
  filter(snitt_pris > 3e05 & snitt_lat > 50)


ggplot(data = world) +
  geom_sf() +
  geom_point(data = map_summary, aes(x = snitt_lng, y = snitt_lat, color = snitt_pris), size = 2.5) +
  coord_sf(xlim = c(0, 40),
           ylim = c(55, 75),
           expand = FALSE) +
  scale_color_viridis_c()
```

Vi ser at det er ganske store regionale forskjeller, også innad i fylker. Dette indikerer at geografi-variabler bør få mye oppmerksomhet i modellutviklingen.

```{r, include = FALSE}
rm(corr, gg_num_density, gg_num_smooth, world)
```


### Kvadratmeter

Figuren viser fordeling av kvadratmeter. 
```{r}
ads %>%
  ggplot(aes(x = ad_sqm)) +
  geom_density(fill = "cornflowerblue") +
  geom_vline(xintercept = mean(ads$ad_sqm), linetype = "dashed") +
  xlim(c(0, 350))
```

Figuren under viser den estimerte univariate sammenhengen mellom prisen og antall kvadratmeter (ved bruk av GAM).

```{r}
ads %>%
  filter(ad_sqm < 400) %>% 
  ggplot(aes(x = ad_sqm, y = ad_tot_price)) +
  geom_point(alpha = 0.3) +
  geom_smooth() +
  scale_y_log10()
```

Vi ser umiddelbart at prisen er monotont økende med ad_sqm, men flater gradvis ut. Skal vi bruke denne variabelen i en regresjonsmodell kan det derfor være lurt å log-transformere den, for da får vi følgende funksjonsform:

```{r}
ads %>%
  filter(ad_sqm < 400) %>% 
  ggplot(aes(x = log(ad_sqm), y = ad_tot_price)) +
  geom_point(alpha = 0.3) +
  geom_smooth() +
  scale_y_log10()
```

Vi ser at med en log-transformasjon får vi en tilnærmet lineær sammenheng. 

Bemerk også forholdet mellom ad_sqm_use og ad_sqm:

```{r}
ads %>%
  filter(ad_sqm < 300, ad_sqm_use < 300) %>% 
  ggplot(aes(x = ad_sqm_use, y = ad_sqm)) +
  geom_point(alpha = 0.5) +
  geom_abline(color = "red", type = "dashed")
```

Vi ser at verdiene ofte er identisk eller evt at ad_sqm_use er litt høyere. Dette er viktig å hensynta når vi skal behandle missing verdier for ad_sqm_use, for det gir ingen mening å impute ad_sqm_use uten å hensynta verdien til ad_sqm. 

## Soverom

Datasettet (ads) består av 1935 NA’s for ‘ad_bedrooms’. Vi ser at det er en sterk sammenheng mellom antall soverom og antall kvadratmeter: 

```{r}
ads %>% 
  filter(ad_sqm < 300,
         ad_bedrooms < 10) %>% 
  ggplot(aes(ad_sqm, ad_bedrooms)) +
  geom_jitter(color = 'forestgreen', alpha = 0.1) +
  geom_smooth(color = 'black') +
  theme_light() 
```

Dermed kan det virke som en god idé å impute ad_bedrooms basert på ad_sqm, f.eks. ved å bruke step_knnimpute. 

# Lag modell
## xgboost
Først lager vi en recipe:
```{r}
xg_recipe <- recipe(ad_tot_price ~. , data = finn_train_raw) %>% 
  step_mutate(ad_home_type  = fct_lump(ad_home_type, 6),
              ad_owner_type = fct_lump(ad_owner_type, 3),
              kommune_name = fct_lump(kommune_name, 150),
              bedrooms_missing = is.na(ad_bedrooms),
              ad_sqm_use = if_else(is.na(ad_sqm_use), ad_sqm, ad_sqm_use),
              zip_start = as.numeric(substr(zip_no, 0, 2))) %>%
  step_rm(ad_id, 
          ad_price,
          ad_tot_price_per_sqm,
          ad_debt, 
          kommune_no, 
          fylke_name, 
          zip_no, 
          zip_name) %>%
  step_log(avg_income, avg_fortune) %>% 
  step_knnimpute(ad_bedrooms, impute_with = imp_vars(ad_sqm, ad_sqm_use)) %>%
  prep()

finn_train <- bake(xg_recipe, finn_train_raw)
finn_test  <- bake(xg_recipe, finn_test_raw)

```

Så trener vi modellen:

(merk: modellen burde tunes ved 10-fold CV. Vi dekket ikke dette i kurset ettersom tidymodels-pakken tune ikke er klar enda)

```{r}
xg_mod <- boost_tree(mode = "regression",
                     trees = 400,
                     mtry = 0.8,
                     min_n = 3,
                     tree_depth = 7,
                     learn_rate = 0.08,
                     loss_reduction = 0) %>% 
  set_engine("xgboost", tree_method = "exact") %>% 
  fit(ad_tot_price ~ ., data = finn_train)
```

Valider modell:

```{r}
prediction <- predict(xg_mod, finn_test) %>% 
  bind_cols(finn_test_raw) %>% 
  rename(estimate     = .pred, 
         truth        = ad_tot_price) %>%
  mutate(abs_dev      = abs(truth - estimate),
         abs_dev_perc = abs_dev/truth)

multi_metric <- metric_set(mape, rmse, mae, rsq)

prediction %>%
  multi_metric(truth = truth, estimate = estimate)
```

Finn variabelimportance:

```{r}
xgboost::xgb.importance(model = xg_mod$fit) %>% 
  xgboost::xgb.ggplot.importance(top_n = 30)
```


## GLM - klassifisering

Når vi lager en GLM-modell er det viktig å tenke på at enkelte ting som man kommer unna med i en trebasert-modell, ikke vil fungere i LM-universet. F.eks. kan vi ikke hive inn breddegrader og lengdegrader direkte i modellen, da man ikke kan anta at disse har en fornuftig kontinuerlig sammenheng med responsvariabelen. 

Istedenfor velger vi å lage en faktor av avrundet lengde- og breddegrader, som tillater modellen å estimere egne koeffisienter per lengde og breddegrad.

En annen ting vi bør gjøre er å lage en interaksjonseffekt mellom geografi og kvadratmeterpriser. Ellers tillater vi ikke modellen å estimere forskjeller i økning i pris for 1 ekstra kvadratmeter i Oslo enn pris for 1 ekstra kvadratmeter ellers. 

```{r}
glm_recipe <- recipe(ad_tot_price ~. , data = finn_train_raw) %>% 
  step_mutate(ad_home_type  = fct_lump(ad_home_type, 6),
              ad_owner_type = fct_lump(ad_owner_type, 2),
              fylke_no = fct_lump(fylke_no, 16),
              ad_bedrooms = if_else(is.na(ad_bedrooms), 0, ad_bedrooms),
              kommune_name = fct_lump(kommune_name, 30),
              ad_sqm_use = if_else(is.na(ad_sqm_use), ad_sqm, ad_sqm_use),
              is_expensive = as.factor(ad_tot_price > 4000000),
              lng_factor = as.factor(round(lng, digits = 0)),
              lat_factor = as.factor(round(lat, digits = 0)),
              zip_factor = fct_lump(as.factor(substr(zip_no, 0, 2)), 20)) %>%
  step_medianimpute(all_numeric()) %>%
  step_modeimpute(all_nominal()) %>% 
  step_log(gjsnitt_skatt, avg_income, avg_fortune, ad_sqm, offset = 1) %>% 
  step_rm(ad_id) %>% 
  prep()

finn_train <- bake(glm_recipe, finn_train_raw)
finn_test  <- bake(glm_recipe, finn_test_raw)


glm_mod <- logistic_reg() %>%
  set_engine("glm") %>%
  fit(
    is_expensive ~ 
      ad_owner_type
    + ad_home_type
    + ad_bedrooms
    # Merk: Dette interaksjonsleddet gjor at antall kvadratmeter kan ha forskjellig betydning
    # forskjellige steder
    + kommune_name * ad_sqm
    + fylke_no
    + gjsnitt_skatt
    + ad_sqm
    #+ ad_expense
    + poly(avg_income, 2)
    + poly(avg_fortune, 2)
    + ad_built
    + lng_factor
    + zip_factor
    #+ lat_factor
    #+ bedrooms_missing
    + ad_floor
    + ad_elevator
    #+ rnk_skatt
    + endring_medianinntekt
    + antall_skatteytere,
    data = finn_train
  )

#summary(glm_mod$fit)

# View summary
#summary(glm_mod$fit)
broom::tidy(glm_mod) %>%
  mutate_if(is.numeric, ~ round(.x, 3)) %>%
  DT::datatable()
```

Finn ROC:

```{r}
prediction <- predict(glm_mod, finn_test, type = "prob") %>% 
  bind_cols(finn_test) %>% 
  rename(estimate     = .pred_TRUE, 
         truth        = is_expensive)

# Evaluate model (NOTE: we need different metrics since this is classification!)
prediction %>%
  yardstick::roc_auc(truth, estimate)

```

```{r}
prediction %>%
  yardstick::roc_curve(truth = truth, estimate = estimate, na_rm = T) %>% 
  autoplot()
```

Vi kan visualisere effekten av interaksjonsleddet vårt mellom geografi og kvadratmeterpris:

```{r}
# Interaksjonseffekt ad_sqm
visreg::visreg(glm_mod$fit, "ad_sqm", by = "kommune_name", scale = "response") 
```

Vi ser at enkelte kommuner har en flatere S-kurve, som betyr at 1 kvadratmeter ekstra har mindre å bety for om boligen er dyr eller ikke.

